【裁判字號】    89,聲再,78
【裁判日期】    890429
【裁判案由】    聲請再審
【裁判全文】
臺灣高等法院高雄分院刑事裁定                      八十九年度聲再字第七八號
    再審聲請人
    即受判決人  甲○○○
右列聲請人因賭博案件，對於本院八十九年度上易字第二三二號中華民國八十九年二
月二十九日確定判決（臺灣高雄地方法院八十八年度易字第五一五三號、臺灣高雄地
方法院檢察署八十八年度偵字第二四七二二號），聲請再審，本院裁定如左：
      主  文
再審之聲請駁回。
      理  由
一、聲請意旨略稱：聲請人即受判決人甲○○○僅協助他人辦理六合彩簽賭手續，並
    非自己經營賭博與賭客對賭，不應構成賭博罪。又查扣現金新台幣（以下同）二
    萬餘元，係聲請人當日自銀行領出，為丈夫黃國政支付之生活費，不是賭資，此
    有證人黃國政可證，原判決諭知沒收不當，原判決既有發現新證據未經調查，爰
    依刑事訴訟法第四百 二十條第一項第六款聲請再審云云。
二、按刑事訴訟法第四百二十條第一項第六款所謂發見確實之新證據，係指該證據於
    事實審法院判決前已經存在，為法院、當事人所不知，不及調查斟酌，至其後始
    行發見，且就證據本身形式上觀察，固不以絕對不須經過調查程序為條件，但必
    須顯然可認為足以動搖原有罪確定判決，而為受判決人無罪、免訴、免刑或輕於
    原判決所認罪名之判決者為限。（參照最高法院八十五年度台抗字第三０八號判
    決）
三、經查原確定判決以聲請人甲○○○與綽號「林小姐」之不詳姓名年籍成年女子，
    自八十八年九月十日起，由該「林小姐」不詳姓名之成年女子自任組頭、甲○○
    ○擔任俗稱「柱仔腳」，並將其位於高雄縣鳳山市○○街五十一號住處闢為公眾
    得出入之場所，共同經營俗稱「六合彩」之賭博圖利之事實，業據聲請人於警訊
    、偵查、原審及本院審理時供承不諱，並有被告所有供賭博犯罪用之港號彩桂對
    碰總支數速查表一張、簽單二十八張、特尾台號二獎倍數單三張、參考式明牌單
    八張、計算機一台、呼叫器一個及賭資二萬一千九百五十元扣案足資佐證，並敘
    明聲請人雖辯稱該扣案之賭資二萬一千九百五十元中部分係生活費用云云，然查
    聲請人不僅於警訊時未提及該等金錢係生活費用，且於偵審中分別供稱：「錢是
    我的錢，二萬多元是要交會錢，今天從銀行領出來」（見偵查卷第五頁反面）、
    「二萬多是我的生活費用，不是賭金，查獲當日是星期二，那錢是我先生給我三
    萬元做為家庭費用開銷的」、「一萬元是會錢」（均見本院八十八年十二月十六
    日審判筆錄）、「扣案之現金部份是生活費用，部分是賭金，都摻在一起」（見
    本院八十八年十二月二十一日審判筆錄）等語，對於該等扣案金錢之用途前後所
    述不一，顯係事後卸飾之詞，不足採信。本案事證明確，聲請人犯行堪以認定，
    而論處聲請人甲○○○共同連續意圖營利，聚眾賭博，累犯，處有期徒刑捌月。
    扣案之港號彩桂對碰總支數速查表壹張、簽單貳拾捌張、特尾台號二獎倍數單參
    張、參考式明牌單捌張、計算機壹台、呼叫器壹個及賭資貳萬壹仟玖佰伍拾元，
    均沒收。原確定判決對於聲請人意圖營利，聚眾賭博之事實及據以認定該事實之
    證據，均已於原確定判決詳予審酌、論斷，並敘明聲請人所辯扣案現金非賭資，
    不足採信之理由，認事用法，並無不當。又聲請人自承擔任六合彩組頭「林小姐
    」之「柱仔腳」，協助「林小姐」辦理六合彩簽賭手續，足見聲請人與「林小姐
    」顯有犯意聯絡及行為分擔，均為共同正犯，而共同正犯，自應對犯罪之全部事
    實負責，聲請人認不構成賭博罪，尚有誤會。又聲請人以發見證人黃國政為新證
    據聲請再審，惟證人黃國政係聲請人配偶，並非原確定判決審理時，聲請人所不
    知，不及聲請調查斟酌，並非前開所稱發見確實之新證據；且該項證據亦不足以
    動搖原有罪確定判決，而為聲請人無罪、免訴、免刑或輕於原判決所認罪名。揆
    諸上開說明，聲請人據以聲請再審，自難認有再審之理由，應予駁回。
四、據上論結，應依刑事訴訟法第四百三十四條第一項裁定如主文。
中    華    民    國        八十九      年      四      月    二十八    日
                              臺灣高等法院高雄分院刑事第一庭
                                  審判長法官  翁慶珍
                                        法官  李春昌
                                        法官  周賢銳
右正本證明與原本無異。
不得抗告。
                                      書記官  黃琳群
中    華    民    國        八十九      年      五      月      一      日
                                                                      Ｈ


司法院資訊處製作；財團法人民間司法改革基金會備份。
